【裁判字號】    88,連易,13
【裁判日期】    890424
【裁判案由】    傷害
【裁判全文】
福建金門地方法院刑事判決                          八十八年度連易字第一三號
    公訴人  福建金門地方法院檢察署檢察官
    被  告  甲○○
右列被告因傷害案件，經檢察官提起公訴（八十九年度連偵字第九十一號、第九十九
號），本院判決如左：
    主  文
甲○○無罪。
    理  由
一、公訴意旨略以：陳秀其（業經審結）於民國八十八年九月十四日晚間十時五十五
    分許，在不知情之友人許徐峰宅中，故意以言詞挑釁孟兆隆，並揮拳毆打孟兆隆
    臉部，孟兆隆自衛還擊後，陳秀其不敵，繼而至隔鄰之吸引力卡拉ＯＫ店喚來陳
    官利（業經審結）與甲○○，三人共同徒手毆打孟兆隆，致孟兆隆受有上唇撕裂
    傷經急診縫合四針、右大腿及左手肘擦傷、頭皮、前額、左前胸、左上臂、左臉
    及上唇多處瘀傷等傷害，經孟兆隆提出告訴後，認甲○○等三人犯有共同傷害罪
    嫌云云。
二、按認定犯罪事實應依證據認定之，無證據不得推定其犯罪事實；不能證明被告犯
    罪者，應諭知無罪之判決，刑事訴訟法第一百五十四條、第三百零一條第一項分
    別定有明文。又所謂認定犯罪事實之證據，係指足以認定被告確有犯罪行為之積
    極證據而言，該項證據自需適合於被告犯罪事實之認定，始得採為斷罪資料，罪
    高法院二十九年度釋字第三一０五號判例亦著有明文。
三、訊據被告甲○○，堅決否認有何傷害、毆打孟兆隆之犯行，辯稱：我並沒有打架
    ，當時我是在吸引力卡拉ＯＫ內唱歌，後來陳秀其進來找朋友出去，我不知道發
    生什麼事，我繼續唱歌，後來老闆娘陳春仙出去看，看完進店裡找她先生，我再
    跟她先生及老闆娘一起出去看，等我出去，他們已打完架，陳秀其在穿義肢，並
    看到他們在吵架等語。經查：告訴人孟兆隆於偵查中雖指被告甲○○有與陳秀其
    、陳官利共同毆打他，然於當時慌亂之情形下，是否能確認何人出手毆打？不無
    可疑。本院訊以告訴人：「你是否確定甲○○有打你？」告訴人答稱：「當時我
    不能確定甲○○打我，但是陳秀其及陳官利確定有打我，當時應該有四人打我。
    另外二人我不能確定。」（見審判卷第六十六頁背面），由此觀之，告訴人於偵
    查中稱被告甲○○有參與毆打之指述，是否與案發現場情況符合，尚非無疑。再
    查，自始至終目擊案發過程者乃證人李文元，其到庭結證稱：「‧‧‧後來陳官
    利與﹃麻豆﹄（即陳秀其）一起出來，未說話就打孟先生，另一個人幫忙他們拉
    開。我看情形不對，我就上樓找許先生下來，當我從樓上下來時，我看到麻豆壓
    在孟先生上面，後來人來很多了，那麼多人我知道其中一個人是阿財（即證人陳
    明財）‧‧‧另外還有吸引力老闆及老闆娘。」證人李文元並未指出被告有參與
    毆打。另訊據證人陳春仙即吸引力卡拉ＯＫ老闆娘，亦證稱：當我第一次出去時
    ，麻豆與一個人在打架，我進來告訴我先生說外面打架了，後來我第二次出去時
    ，我看到陳官利及陳秀其一起打一個人，當時我先生與甲○○一起出去等語（見
    審判卷第四十二頁）。證人鍾明華即當時與被告甲○○同在吸引力卡拉ＯＫ唱歌
    之友人，證稱：我與甲○○都沒有出去過，甲○○是比較慢出去的（見審判卷第
    六十六頁）。證人陳明財亦證稱：當陳秀其打架時，甲○○有否出去，我不清楚
    （見審判卷第八十七頁背面）。由證人李文元、陳春仙、鍾明華、陳明財之證詞
    ，相互以觀，其間並無歧異；與被告之辯解，互核一致，故被告之辯解應屬可採
    。是以，尚難僅憑告訴人對被告不利之指述，遽論被告以共同傷害之罪責。綜上
    調查證據之結果，尚乏積極證據足資證明被告甲○○有何傷害之犯行，自應諭知
    被告無罪。
四、據上論斷，應依刑事訴訟法第三百零一條第一項，判決如主文。
本案經檢察官林圳義到庭執行職務。
中      華      民      國    八十九    年      四      月    二十四    日
                                        福建金門地方法院連江刑事庭
                                                法  官  陳  建  勛
右判決正本證明與原本無異。
對於本件判決如有不服，應於收受送達後十日內向本院提出上訴書狀，上訴於福建高
等法院金門分院，並按他造當事人之人數附具繕本。
中      華      民      國    八十九    年      四      月    二十四    日
                                                書記官  林  仁  泰


司法院資訊處製作；財團法人民間司法改革基金會備份。
